臺灣高等法院刑事判決
111年度侵上訴字第76號
上  訴  人  
即  被  告  何佳熏
選任辯護人  陳德峯律師

上列上訴人因妨害性自主案件，不服臺灣桃園地方法院109年度
侵訴字第92號，中華民國110年12月30日第一審判決（起訴案號
：臺灣桃園地方檢察署108年度偵字第23336號），提起上訴，本
院判決如下：
    主  文
上訴駁回。
    事  實
一、乙○○為成年人，於民國108年3月8日凌晨，與友人戊○○及戊○○之友人己○○一同前往桃園市○○區○○路○段000號「IF」汽車
    旅館（下稱IF汽車旅館）投宿，迨至同日上午9時許，戊○○
    之友人AE000-A000000(00年4月生，真實姓名年籍詳卷，下
    稱甲○，案發時為少年)與甲○之友人潘○○一起至上開汽車旅
    館與戊○○會合，斯時乙○○見甲○身著高中制服，應知悉甲○為
    未滿18歲之少年。於投宿期間，己○○及戊○○在該汽車旅館房
    間內施用多種毒品，至同日上午11時許，潘○○先行離開，乙○○見甲○及戊○○坐躺在床上，戊○○已因吸食毒品後呈現意識
    模糊之狀態，己○○則獨自待在房間另一端未注意床上之情形
    ，竟基於強制性交之犯意，在上開房間床上，以棉被蓋住甲○之身體，不顧甲○之閃躲、推拒及以口頭告知「不要」，強
    行撫摸甲○之臀部及下體，更及以手指插入甲○之陰道內。乙○○旋又藉故要求戊○○及己○○離開上開房間外出拿取物品，而
    趁當時該旅館房間內僅剩其與甲○同處之際，將該房間之1樓
    車庫鐵捲門關上並將2樓房門上鎖，並褪去自己之褲子，在
    該房間之床上，強行壓制甲○之身體，再脫下甲○之褲子，接
    續以陰莖插入甲○之陰道，以此方式對甲○為強制性交行為得
    逞。嗣己○○及戊○○欲返回上開房間而見房門遭鎖，乃經由該
    旅館人員自外打開鐵捲門，再由乙○○自內打開2樓房門門鎖
    後，始得進入，己○○及戊○○見狀驚覺有異而詢問甲○，甲○則
    於告知戊○○及己○○後，經該二人陪同前往醫院驗傷採證，並
    經醫院通報員警處理，始為警查悉上情。
二、案經甲○訴由桃園市政府警察局桃園分局報請臺灣桃園地方
    檢察署檢察官偵查後起訴。
    理  由
壹、程序方面：
一、按性侵害犯罪防治法所稱性侵害犯罪，係指觸犯刑法第221
    條至第227條、第228條、第229條、第332條第2項第2款、第
    334條第2項第2款、第348條第2項第1款及其特別法之罪；又
    行政機關、司法機關及軍法機關所製作必須公示之文書，不
    得揭露被害人之姓名、出生年月日、住居所及其他足資識別
    被害人身分之資訊，性侵害犯罪防治法第2條第1項、第12條
    第2項分別定有明文。另性侵害犯罪防治法第12條所定其他
    足資識別被害人身分之資訊，包括被害人照片或影像、聲音
    、住址、親屬姓名或其關係、就讀學校與班級或工作場所等
    個人基本資料，性侵害犯罪防治法施行細則第6條亦有明定
    。本案上訴人即被告乙○○所犯係屬性侵害犯罪防治法所稱之
    性侵害犯罪，因本院所製作之本案判決係屬必須公示之文書
    ，為避免被害人身分遭揭露，依上開規定，對於告訴人甲○
    之年籍資料等足資識別身分之資訊，均予以隱匿，合先敘明
    。
二、證據能力： 
　　按被告以外之人於審判外之言詞或書面陳述，除法律有規定
    者外，不得作為證據；又被告以外之人於審判外之陳述，雖
    不符合同法第159條之1至第159條之4之規定，但經當事人於
    審判程序同意作為證據，法院審酌該言詞陳述或書面陳述作
    成時之情況，認為適當者，亦得為證據。當事人、代理人或
    辯護人於法院調查證據時，知有第159條第1項不得為證據之
    情形，而未於言詞辯論終結前聲明異議者，視為有前項之同
    意，刑事訴訟法第159條第1項及第159條之5分別定有明文。
    查本案言詞辯論終結前，檢察官、被告及其辯護人均未就本
    判決所引用之各該被告以外之人於審判外之陳述及所調查之
    證據主張有刑事訴訟法第159條第1項不得為證據之情形，而
    均同意作為證據（本院卷第93、195頁），本院審酌該證據
    作成時並無違法及證明力明顯過低之瑕疵等情況，認為適當
    ，應有證據能力。至本件認定事實所引用之非供述證據，並
    無證據證明係公務員違背法定程式所取得，亦無刑事訴訟法
    第159條之4顯有不可信之情況與不得作為證據之情形，且經
    本院於審判期日依法進行證據之調查、辯論，被告於訴訟上
    之程序權即已受保障，亦應有證據能力。
貳、實體方面：
一、認定犯罪事實所憑證據及理由：
　　訊據被告矢口否認有何強制性交犯行，被告辯護人則為被告
    辯稱：被告係遭仙人跳，被告是被兩名不詳姓名男子押著打
    手槍，用衛生紙塗抹在甲○之陰道，被告並未犯強制性交罪
    ，這兩名男子還強迫被告交付新臺幣（下同）15萬元云云。
    經查：
㈠、被告於108年3月8日凌晨與戊○○、己○○一同前往IF汽車旅館，
    同日上午9時許甲○與潘姓女子一起至汽車旅館與戊○○會合，
    同日上午11時潘姓女子先行離開，之後戊○○及己○○則曾一同
    外出，外出期間旅館房間內僅餘被告及甲○，另同日下午有2
    名男子至該處與被告談判，嗣後被告之妻丙○○及妻舅丁○○攜
    15萬元至現場交予該2名男子等情，為被告於警詢、偵查中
    及原審所自承（偵查卷第10至15、186至187頁，原審卷第54
    至56頁），核與證人即告訴人甲○及證人戊○○、己○○、丙○○
    、丁○○證述（偵查卷第39至42、50至51、91至92、195至196
    、223至225頁，原審卷第215至222、260至268、274至275、
    329至339頁，本院卷第141至145、147至148頁、191至192頁
    ）之過程大致相符，是此部分事實首堪認定。　　
㈡、案發當日下午甲○確曾前往敏盛綜合醫院（下稱敏盛醫院）掛
    號欲就醫，惟之後退掛號，嗣於同日晚間再前往長庚醫療財
    團法人林口長庚紀念醫院（下稱林口長庚醫院)就診。另自
    甲○之外陰部棉棒、陰道深部棉棒採集之檢體，檢出之男性
    染色體DNA-STR型別，與被告之DNA-STR型別相符等情，有敏
    盛醫院109年7月6日敏總（醫）字第1090003169號函及附件
    、林口長庚醫院110年7月12日長庚院林字第110050058號函
    及受理疑似性侵害事件驗傷診斷書、個人戶籍資料查詢結果
    （即被告原登記名為薛宇宏）、內政部警政署刑事警察局10
    8年5月2日刑生字第1080029988號鑑定書（偵查卷第95至97
    、159、229頁，偵查卷不公開卷第83至85頁，原審卷第201
    頁）附卷可稽，是此部分事實亦堪認定。
㈢、被告雖否認有對甲○強制性交，惟查：
　⒈證人甲○：
　⑴於偵查證稱：「當天我是穿高中學校制服，到現場後，戊○○
    、己○○和被告看起來像在吸毒，後來被告叫我坐在他旁邊，
    問我喜不喜歡他，叫我不要跟戊○○在一起，我覺得很煩，就
    離開被告去坐在床邊，我和潘○○在床上吸笑氣，我沒有吸很
    多，期間潘○○先離開，後來被告跑來我旁邊躺在床上，我就
    叫戊○○來我旁邊，我在被告和戊○○中間，我面對戊○○背對被
    告，被告就摸我的屁股，還伸手摸我下體，並抓我的手去摸
    他下體，我不敢講，後來被告回沙發再吸毒，又回床上用手
    插入我的下體，之後被告叫戊○○和己○○出去買飲料，戊○○因
    為已經吸到意識模糊，被告叫他做什麼他就照做，屋內只剩
    下我和被告，被告就脫下自己的外褲和內褲至大腿處，他發
    現門沒鎖先去鎖門，並回到床上跟我說門已經鎖了，不會有
    人發現，我跟他說不要，我很怕，我才15歳，他有愣一下，
    後來直接用他身體壓住我的身體，脫下我的外褲和內褲，因
    為被告有吸毒，我怕他會失控對我不利，且我是女生力氣很
    小，門又鎖住，我如果來不及開門又會被他抓住，所以只有
    一直跟被告說不行、不要，也有推被告，但推不動，被告就
    直接將陰莖插入我的陰道內，我不知道被告有沒有戴保險套
    ，也不知道被告有無射精，我只能一直跟被告說不能內射，
    我怕我會懷孕，結束後被告到沙發處，我穿上褲子跑到浴缸
    旁蹲在角落，後來戊○○和己○○才進來，事後他們說他們在樓
    下時，門是鎖住的，他們有往室內吼，後來請櫃檯人員開門
    才能進來，剛開始我不敢承認，後來才口頭跟戊○○說，之後
    我和戊○○及己○○3人先離開，在車上有討論要怎麼辦，戊○○
    就問他的成年朋友，並請他們到汽車旅館，我們3人就又回
    到汽車旅館，被告看到我們回來就知道我已經講了，就說先
    不要報警，看要怎樣都可以，之後是戊○○的朋友和被告談，
    我覺得他們沒有要幫我，因為他們在談用錢私下和解，戊○○
    的成年朋友想拿錢，所以後來戊○○和己○○才陪我去敏盛醫院
    ，留下他們在汽車旅館裡面談，在敏盛醫院掛完號後，醫院
    的人說要報警，但我不想讓家人知道，所以取消掛號，又回
    到汽車旅館，當時他們已談完，好像會給35萬元，先收了15
    萬，成年朋友拿了7萬元，把8萬元塞給我，因為我沒有遇過
    這種事，所以先放在書包裡，後來是戊○○的成年朋友載我離
    開，在車上時他說他問過可以去驗傷但不一定要報警，叫我
    自己考慮要不要去驗傷，該成年朋友把車停在路邊叫我和戊○○及己○○自己想辦法去林口長庚醫院，我們三人就搭計程車
    去醫院驗傷，醫院就通報警察，我將錢放在書包由戊○○保管
    ，後來跟戊○○說我不想拿錢，想用法律處理，戊○○就幫我把
    8萬元拿給他們上面的人幫我還給被告。」等語（偵查卷第3
    9至43頁）。
　⑵於原審證稱：「我當天本來是要上學，打電話給戊○○時他在
    汽車旅館，所以我是穿學校制服以及背書包到汽車旅館，我
    和潘○○一起去，到汽車旅館時大概早上9點多，當天是第一
    次見到被告，當時我和戊○○是男女朋友，但分分合合，戊○○
    有介紹被告，說是他的哥哥，叫我要有禮貌，不要讓被告不
    開心，當天他們在吸毒，在吸K煙，後來潘○○先離開，之後
    戊○○和己○○說要下去買飲料，我不記得被告當時有沒有說什
    麼，我有叫戊○○不要走，己○○也有叫戊○○留在那邊陪我，不
    要放我一個人，但戊○○還是不管，他已經吸到意識不清，跟
    我說只要一下就好，我跟他說我要跟他們一起下去，戊○○也
    叫我待在房間，然後他們二人就直接走了，因為我很喜歡戊○○，想說他很快會上來。在戊○○和己○○離開之前被告就有騷
    擾我，問我要不要跟他在一起，叫我不要跟戊○○在一起，戊○○很沒用之類的話，我一直拒絕被告，被告在沙發上就很靠
    近我，我就跑到床上去坐躺在床上，叫戊○○陪我，戊○○在我
    旁邊，被告也跟著到床上黏著我，被告把被子拉起來蓋住我
    ，被告和戊○○有沒有蓋著棉被我不記得了，被告當時有摸我
    的下體和屁股，我有把他的手撥開，也有跟他說不要這樣子
    ，但被告仍然繼續做，還有把他的手指插入我的陰道內，我
    有跟戊○○講說被告在騷擾我，但戊○○沒有反應，沒有理我，
    還對我不耐煩，我也不知道戊○○有沒有聽進去我說的話，當
    時己○○在房內比較遠的地方，且房內有放音樂，己○○應該不
    會聽到我說的話，被告還有抓我的手去摸他的下體，我趕緊
    抽回手。在戊○○和己○○離開後，我還在床上，被告有沒有去
    鎖門我不記得了，被告就過來脫我的褲子，也有壓住我的身
    體，我一直說不要，被告也脫他自己的褲子，因為他有吸毒
    ，我不知道他吸毒後會做出什麼事，且他又很壯，我怕惹他
    不開心會把我殺了，而且掙扎也沒有用，所以沒有很明顯的
    動作抵抗，我的力氣一定抵不過被告，我能保護自己的就是
    跟被告說要戴保險套，被告的陰莖有進入我的陰道內，保險
    套有打開，但我不確定被告有沒有戴保險套或中途有沒有把
    保險套拿掉，結束後我躲到浴缸那邊，後來戊○○和己○○回來
    ，一開始我不知道怎麼講，是他們看我臉色不對，所以問我
    怎麼了，我才說，但我忘記我描述到什麼程度，他們二人看
    我的臉色很難看，應該也猜得到，之後我和戊○○及己○○有先
    離開汽車旅館，戊○○在車上時越想越不對，他就請他的朋友
    到汽車旅館，我們也一起回到汽車旅館，在汽車旅館時有二
    個成年人在房間跟被告談，我有聽到被告跟那二個成年朋友
    說不要報警，之後就由他們自己在談，但他們都沒有問我的
    意見，戊○○也有和己○○陪我到敏盛醫院，掛完號後因為醫院
    說要報警，要讓家人知道，且戊○○他們也要我不要報警，我
    考慮到家人，所以取消掛號，後來我們有再回汽車旅館去，
    戊○○的成年朋友談完之後就突然跟我說拿到錢要分他們一半
    ，他們談的確切金額我現在不記得，我有看到被告的太太送
    錢來，後來成年朋友有把錢給戊○○，確切金額我不記得，當
    時戊○○幫我拿書包，把錢放在書包內，我覺得這件事不能這
    麼結束，所以有堅持到林口長庚醫院驗傷，事後己○○有跟我
    說他很自責，我後來跟戊○○說我不想拿錢，戊○○有把錢給他
    們上面的人，但他們一直聯絡我想要丟回來給我，但我沒有
    去拿，我不知道那8萬元目前的下落。」等語（原審卷第215
    至258頁）。
　⒉證人己○○：
　⑴於偵查證稱：「一開始是我和被告及戊○○在汽車旅館房間內
    ，戊○○有跟我介紹被告是他的朋友，在當天之前我完全不認
    識他，我會和被告及戊○○到汽車旅館就是為了施用咖啡包，
    後來甲○和另一個女生也有到汽車旅館，我和那個女生在房
    間的沙發聊天，甲○和戊○○在後面床上，被告好像也在後面
    床上，但甲○和被告好像沒有什麼互動，之後我下樓拿東西
    ，戊○○也跟著下來，我問他為什麼也下來，他說是被告叫他
    下來，之後我們要回去時，發現車庫鐵門是拉下來的，我打
    電話請櫃檯幫我們開門，正要開門時好像是被告自己開門了
    ，我們上樓之後，看到甲○坐在沙發上，但我忘記被告在何
    處，戊○○有偷偷跑來小聲跟我說被告好像對甲○做性行為，
    我當下慌了，聽戊○○的意思應該是女生是被強硬發生性行為
    的，戊○○看起來也是很緊張、有嚇到，因為被告的年紀比我
    們大很多，且戊○○也沒有處理這件事情的能力，是戊○○打電
    話給他朋友，記得有2個人來處理，我有聽到那2人以臺語問
    被告說那個女生才幾歲、怎麼對人家這樣，他們在討論時我
    沒有在裡面聽，大約10幾分鐘後我就和戊○○及甲○去敏盛醫
    院，但我沒有進去醫院裡，因為戊○○的朋友還在汽車旅館，
    所以我們就先回汽車旅館，被告那方的人也有來，我在房間
    門口，沒有聽到有爭吵的聲音，我和甲○及戊○○就等他們談
    完，一起到林口，當天一開始甲○都能正常聊天，發生這件
    事情之後甲○看起來很害怕、表情很凝重、不太講話。」等
    語（偵查卷第223至225頁）。
  ⑵於原審證稱：「我當時和被告及戊○○一起去汽車旅館，我們
    是晚上去的，一直待到隔天，我們當天是去吸笑氣還有喝咖
    啡包及抽K煙，到第二天白天時甲○有到汽車旅館，還有另一
    個女生，印象中我和戊○○有下去，我記得我沒有關鐵門，大
    概15-20分鐘後要再上來時車庫的鐵門是關著的，我就敲門
    ，想說怎麼沒有人回應，我和戊○○就去找工作人員打開鐵門
    ，裡面的那一扇門是房間的人打開的，後來戊○○跟我說他女
    朋友好像有跟被告發生性關係，當下沒有說是被侵犯還是自
    願的，但戊○○蠻慌張的，看起來是嚇到，講話有點慌掉，所
    以我覺得可能不是甲○同意的，當天我跟甲○沒有什麼互動，
    但在我和戊○○下去拿東西再上來時，甲○就沒什麼在講話，
    神情有點無神，後來戊○○跟我說發生這件事，我才了解甲○
    為什麼不太講話，在我要跟戊○○一起下去時，我覺得不應該
    把女朋友跟一個陌生的男生留在樓上，所以我有跟戊○○說他
    要不要留在樓上，但他說他要跟我下去，甲○當時有沒有說
    要跟我們一起下去我沒有印象，我事後有跟甲○說整件事情
    對她很不好意思，當下我跟戊○○不知道怎麼處理，也沒有也
    沒有做完善的處理，覺得很抱歉的這些話，當天我有跟甲○
    及戊○○去二家醫院，林口長庚醫院好像是戊○○說要去的，甲○就說好，去完林口長庚醫院後就沒有再回去汽車旅館，當
    天在汽車旅館時我有聽到戊○○找來的成年朋友在跟被告談，
    也有聽到被告有說他跟甲○發生性行為，戊○○的朋友問被告
    說那個女生才幾歲，怎麼對人家這樣，我也有聽到錢的事情
    ，但我沒有看到拿錢出來的情形，也不知道戊○○的朋友拿8
    萬元給甲○及事後8萬元下落的事，我記得在第二次回到汽車
    旅館時，有看到好幾輛車子停在那裡，我認為是被告的朋友
    到場。」等語（原審卷第260至283頁）。
　⒊證人戊○○：
　⑴於偵查證稱：「當天中途被告有叫己○○扶我下樓去找小蜜蜂
    拿咖啡包，我和己○○回來之後發現房間的第一道門是從裡面
    鎖住的，當時我已經有點清醒，覺得事情不對勁，上去後我
    就問甲○有沒有發生什麼事，我從甲○的臉就覺得好像有發生
    什麼事，她的情緒很難過很無辜，但甲○一開始說沒有，我
    覺得是因為被告在場她不敢說，我一直問她才說有，我大概
    瞭解就沒有再追問，甲○快哭了，當下我不知道怎麼處理，
    第一反應是打給我外面認的哥哥，先告訴他大致的經過，哥
    哥帶另一個人一起到場，哥哥很兇的問被告有沒有動到甲○
    ，被告就嚇到說有。」等語（偵查卷第175至176頁）。
　⑵於原審證稱：「當天凌晨時我和己○○及被告一起到汽車旅館
    ，大概是早上7點多時甲○和潘○○來找我，當時我跟甲○是男
    女朋友，當天甲○原本要去學校上課，後來來找我，她平常
    要去學都是穿學校制服，但我忘記當天她穿什麼，我沒有叫
    甲○要對被告有禮貌不要讓被告不開心，因為我當時有喝咖
    啡包及吸K他命，甲○她們來的時候我的意識已經沒有很清楚
    ，我也沒有印象我是否有跟甲○及被告一起坐在床上的事，
    我記得有叫小蜜蜂送K他命來的時候，我和己○○下去拿，己○○原本叫我留在樓上，好像是被告叫我下去拿，己○○才陪我
    下去，我們下去至少有10分鐘的時間，要再上來時進不去房
    間，己○○跟我說為什麼門打不開，我才有一點點醒，我一直
    敲門，是己○○去找櫃檯人員問，後來門就打開了，好像是有
    人下來開門，我回到房間後看到甲○坐在小椅子上，被告好
    像在沙發那裡，甲○表情怪怪的，我就問她說『你剛才在樓上
    有被幹嘛嗎』，甲○沒有回答，後面才點頭，但沒有具體跟我
    說到底發生什麼事，當時甲○就是有點委屈的那種表情，我
    之所以會問甲○有沒有被怎樣，是因為門被鎖住，我會著急
    ，因為當下我不知道怎麼辦，且桌上有毒品，也不能報警，
    所以我就叫認識的哥哥來處理，是我和甲○及己○○先離開汽
    車旅館時在計程車上時，我跟那位哥哥說甲○被性侵，那位
    哥哥有帶另一個人一起來，他們在跟被告談時，我有聽到哥
    哥問被告『有沒有動到甲○』，被告說有，我的理解『動到』」
    就是指性侵，我的印象中當天被告的老婆有拿20萬元來，但
    時間過太久了我不確定，我找哥哥來的目的不是要跟被告要
    錢，是要他們來處理這件事，哥哥他們跟被告談的金額好像
    是20萬，我不知道被告實際給多少，哥哥只給甲○1萬元，我
    把錢放在甲○的包包裡，但後來甲○的家人叫甲○不要拿錢，
    所以甲○把錢拿來給我，我又把錢還給那個哥哥等語（原審
    卷第329至344頁）。
　⒋依上開證人之證述，證人甲○就案發當日其與戊○○及被告同在
    床上時遭被告摸臀部及下體，被告並以手指插入其陰道內，
    俟戊○○及己○○離開房間時，被告反鎖房門後，其又遭被告壓
    制，經其以口頭及以手推拒表示不欲與被告為性交行為，仍
    遭被告強行以陰莖插入其陰道內，迄戊○○及己○○返回後其告
    知戊○○及己○○遭性侵之事，以及嗣後戊○○聯絡成年友人到場
    ，然因不願以金錢解決此事遂前往就醫等情，於偵查及原審
    之指述前後一致，並無重大矛盾、明顯瑕疵之處。參以自甲○之外陰部棉棒、陰道深部棉棒採集之檢體，檢出之男性染
    色體DNA-STR型別，確與被告之DNA-STR型別相符，有上揭被
    告之個人戶籍資料查詢結果及內政部警政署刑事警察局108
    年5月2日刑生字第1080029988號鑑定書可佐，可見被告應有
    對甲○為性交之行為。又互核證人戊○○、己○○所述其等離開
    房間下樓取物欲再行返回時見門遭反鎖，之後所見甲○之神
    情反應，及其等事後就此事處理之情形，亦與甲○所述相符
    。雖證人戊○○就細節部分與甲○、己○○所述略有出入，惟按
    證人所為之供述證言，係由證人陳述其所親身經歷事實之內
    容，而證人均係於體驗事實後之一段期間，方於警詢或檢察
    官偵訊時為陳述，更於其後之一段期間，始於審判中接受檢
    、辯或被告之詰問，受限於人之記憶能力及言語表達能力有
    限，本難期證人於警詢或檢察官偵訊時，能鉅細無遺完全供
    述呈現其所經歷之事實內容，更無從期待其於法院審理時，
    能一字不漏完全轉述先前所證述之內容。從而，經交互詰問
    後，於綜核證人歷次陳述之內容時（包括檢察官偵訊時之陳
    述、法院審理時之陳述，以及於容許警詢陳述做為證據時之
    警詢內容），自應著重於證人對於待證事實主要內容之先後
    陳述有無重大歧異，藉此以判斷其證言之證明力高低，不得
    僅因證人所供述之部分內容不確定，或於交互詰問過程中，
    就同一問題之回答有先後更正或不一致之處；或證人先前證
    述之內容，與其於交互詰問時所證述之內容未完全一致，即
    全盤否認證人證言之真實性。故證人之供述證言，前後雖稍
    有參差或互相矛盾，事實審法院非不可本於經驗法則，斟酌
    其他情形，作合理之比較，定其取捨（最高法院97年台上字
    第96號判決意旨參照）。故證人戊○○就甲○是否有傳訊息及
    是否有至敏盛醫院乙節所述雖與證人甲○、己○○所述有所出
    入，惟此並不足以否定證人戊○○證述之真實性。
　⒌另參酌證人己○○證稱：「發生這件事情之後甲○看起來很害怕
    、表情很凝重、不太講話。」、「戊○○跟我說他女朋友好像
    有跟被告發生性關係，當下沒有說是被侵犯還是自願的，但
    戊○○蠻慌張的，看起來是嚇到，講話有點慌掉，所以我覺得
    可能不是甲○同意的，當天我跟甲○沒有什麼互動，但在我和
    戊○○下去拿東西再上來時，甲○就沒什麼在講話，神情有點
    無神，後來戊○○跟我說發生這件事，我才了解甲○為什麼不
    太講話，因為她好像自己慌掉。」等語（偵查卷第225頁，
    原審卷第269至271頁）；證人戊○○證稱：「上去後我就問甲○有沒有發生什麼事，我從甲○的臉就覺得好像有發生什麼事
    ，她的情緒很難過很無辜，但甲○一開始說沒有，我覺得是
    因為被告在場她不敢說，我一直問她才說有，我大概瞭解就
    沒有再追問，甲○快哭了，當下我不知道怎麼處理。」、「
    我回到房間後看到甲○坐在小椅子上，被告好像在沙發那裡
    ，甲○表情怪怪的，我就問她說『你剛才在樓上有被幹嘛嗎』
    ，甲○沒有回答，後面才點頭，但沒有具體跟我說到底發生
    什麼事，當時甲○就是有點委屈的那種表情，我之所以會問
    甲○有沒有被怎樣，是因為門被鎖住，我會著急，因為當下
    我不知道怎麼辦。」等語（偵查卷第175至176頁，原審卷第
    334至335頁），而甲○之母於偵查中亦稱案發當日甲○一見伊
    即大哭，就醫時仍然哭泣，情緒不穩，事後甲○會有發呆，
    自責，吃不下飯之反應等情（偵查卷第44頁），顯示甲○除
    事發當時有難過委屈神情外，案發後之反應亦與一般性侵害
    案件被害人事後所產生之負面情緒反應相符，益徵甲○證述
    內容為真實。
㈣、原審經徵得被告之同意，囑託內政部警政署事警察局對被告
    實施測謊鑑定，經以「熟悉測試法」檢測被告生理反應正常
    ，並使被告熟悉測試流程後，再以「區域比對法」測試，經
    採數據分析比對，分析測試結果，被告對於問題㈠你有沒有
    將生殖器放入她的陰道？㈡你有沒有在房間將生殖器放入她
    的陰道？均呈不實反應，有該警察局110年4月7日刑鑑字第1
    100500273號鑑定書附卷可佐（原審卷第87至109頁）旨）。
    而按測謊鑑定，因其結果未具有全然之準確性，固不得採為
    判決之唯一及絕對之依據，但是項鑑定係依一般人在說謊時
    ，會產生遲疑、緊張、恐懼、不安等心理波動現象，乃以科
    學方法，由鑑定人利用測謊儀器，將受測者之上揭情緒波動
    反應情形加以記錄，用以判別受測者之供述是否真實。故測
    謊鑑定，倘鑑定人具備專業之知識技能，所測試之問題及其
    方法又具專業可靠性時，該測謊結果，如就否認犯罪有不實
    之情緒波動反應，仍非不得供為主要證據之補強依據。參以
    如上所述，自甲○之外陰部棉棒、陰道深部棉棒採集之檢體
    ，檢出之男性染色體DNA-STR型別，確與被告之DNA-STR型別
    相符，更足佐甲○證述被告於上開時、地，有以陰莖插入其
    陰道內對其為性交等節，應屬事實。
㈤、被告於原審雖否認知悉甲○之年紀，惟甲○其時身著高中制服
    ，且已告知被告其年僅15歲等節，業據甲○證述如上，且證
    人戊○○雖對甲○其時穿著已不復記憶，然亦表示甲○上學都是
    穿制服，當天甲○原要前往學校上課等節，亦如上述。是被
    告當日既可見甲○身著高中制服，又經甲○告知年齡，其當無
    對甲○其時未滿18歲乙情諉稱不知之理，可見被告於案發當
    行為時應知悉甲○為14歲以上未滿18歲之少年。
㈥、被告及辯護人雖均以被告係遭人強迫打手槍及射精於衛生紙
    上，再遭甲○塗抹至其陰道內，而認被告係遭「仙人跳」云
    云，惟被告及辯護人均未舉證證明確有打手槍及射精於衛生
    紙之情形。況如上述，案發當時除自甲○之外陰部棉棒採集
    檢體外，尚有自甲○「陰道深部」棉棒採集檢體，依常情亦
    顯無可能將衛生紙上之精液塗至「陰道深部」。更何況多種
    性方面疾病（包括愛滋病）可透過精液傳染，將精液塗抹女
    性陰部，亦有可能使女性受孕，此均為一般人可知之常識，
    以甲○未婚其時尚於高中就學中，殊甚難想像甲○會為一不一
    定成功之勒索計畫，甘冒受孕、罹病之風險。再者，若如被
    告所述，甲○及戊○○係要設計「仙人跳」向被告索取金錢，
    則依常情，甲○顯無向被告索討金錢成功後再至醫院就診，
    以致被醫院通報警方及通知家長之必要。故被告及辯護人所
    辯被告係遭「仙人跳」一節並不足採。
㈦、另證人即被告之前妻丙○○於偵查及本院雖證稱其前往汽車旅
    館時，見被告想講什麼又不敢講，看起來好像很緊張恐懼，
    回家後有說他好像被「仙人跳」，說被拿槍逼打手槍，對方
    說要拿他的精液去威脅他給錢等語；被告之前妻舅丁○○於偵
    查中及本院亦證稱在汽車旅館時感覺被告好像被人威脅的樣
    子，很緊張等語（偵查卷第195至197頁，本院卷第141至150
    頁）。惟證人丙○○稱被告遭「仙人跳」係聽聞被告所述，然
    被告此部分所辯並非可採已如上述，故證人丙○○此部分所述
    並無法佐證被告之辯詞為真。參以甲○及證人己○○、戊○○案
    發時皆為未滿18歲之少年，涉世未深，社會經驗亦不足，初
    遇此事，驚慌失措可見一般，此由證人戊○○於原證稱：「當
    下我不知道怎麼辦，且桌上有毒品，也不能報警，所以我就
    叫認識的哥哥來處理。」等語，亦足佐證，故證人戊○○委請
    成年朋友前來協助處理及與被告談判善後事宜並無違常情。
    因此被告事發後神情雖顯緊張，惟此可能係因犯行被發現後
    與戊○○所找之人協調時所顯之緊張、害怕，亦可能係因害怕
    其強制性交之舉遭其妻及妻舅查覺而破壞家庭和諧所顯之緊
    張，然尚不得依此遽以推論被告並未為本案犯行，係遭「仙
    人跳」。故證人丙○○、丁○○所述並不足為有利被告之認定。
㈧、至被告於本院雖提出戊○○與李金泉之LINE對話截圖欲證明被
    告係遭「仙人跳」乙節，惟由該對話內容並未見提及任何設
    計被告之情事，故此亦不足採為有利被告之證據。另辯護人
    聲請傳喚蔣執予醫師以證明是否可能因甲○或他人將沾有精
    液之衛生紙塞入甲○陰道後始採得檢體，惟本院認於本案並
    無此種可能已說明如上，且林口長庚醫院亦回函表示因無相
    關研究，故無法提供意見（見偵查卷第231頁），故認無傳
    喚之必要，均併此敘明。
㈨、綜上事證明確，被告犯行堪予認定，應依法論科。　　 　
二、論罪：　　　　　
㈠、被告為成年人，甲○則係92年4月生，有年籍資料在卷可稽，
    是甲○於本案犯罪行為日，係14歲以上未滿18歲之少年。故
    核被告所為，係犯兒童及少年福利與權益保障法第112條第1
    項前段、刑法第221條第1項之成年人故意對少年犯強制性交
    罪。起訴書認被告就此部分所為，係犯刑法第221 條第1項
    強制性交罪嫌，尚有未洽，惟因社會基本事實同一，且經原
    審及本院均告知上開罪名，無礙於被告之防禦權，故予以變
    更起訴法條。另公訴意旨固漏未敘及被告亦有在前開汽車旅
    館房間強行撫摸甲○之臀部及下體之猥褻行為，惟該部分犯
    罪事實與業經起訴之犯罪事實間，有吸收犯之實質上一罪關
    係，為本案起訴效力所及，本院自得併予審理。
㈡、被告所為撫摸甲○臀部及下體之猥褻行為，均屬性交之階段行
    為，自應為性交行為所吸收，均不另論罪。另被告係在相近
    之時間、相同之地點，先以手指進入A 女之陰道為性交行為
    ，再接續以陰莖欲插入甲○之陰道，係屬侵害同一法益，且
    依一般社會健全觀念，各行為之獨立性尚屬薄弱，應合為包
    括之一行為予以評價，而論以接續犯之一罪。
㈢、被告前因詐欺案件，經臺灣嘉義地方法院以104 年度簡上字
    第156號判決處有期徒刑10月確定，於106 年6月1日縮短刑
    期執行完畢出監等情，有本院被告前案紀錄表在卷可憑，其
    於受有期徒刑執行完畢後，5 年以內故意再犯本案有期徒刑
    以上之罪，為累犯。惟參酌司法院釋字第775 號解釋之意旨
    ，本案與前案所犯之罪質不同，犯罪手段、動機顯屬有別，
    於其本案所犯之罪之法定刑度範圍內，審酌各項量刑事由後
    ，已足以充分評價被告所應負擔罪責，尚無加重法定最低本
    刑之必要，爰不加重其刑，以符罪刑相當原則及比例原則。
    　
三、駁回上訴之理由　　
㈠、原審以被告犯行事證明確，並審酌被告為滿足一己之性慾，
    無視甲○之性自主權，見甲○年幼可欺，先強制猥褻甲○後，
    進而不顧甲○之抗拒，對甲○為強制性交得逞，對於甲○之身
    心造成難以磨滅之陰影及傷害，自應予以重懲。考量被告犯
    後全然否認犯行，亦未以積極之作為與甲○達成和解，犯後
    態度不佳。兼衡被告與甲○於案發時初結識之關係、被告之
    素行暨其自承國中畢業之教育程度、家庭經濟狀況小康等情
    狀，量處有期徒刑4年6月。經核尚無不合，量刑亦稱妥適。
㈡、被告上訴否認犯罪，其所持辯解並非可採，已如前述，被告
    之上訴為無理由，應予駁回。　　　
據上論斷，應依刑事訴訟法第368條，判決如主文。
本案經檢察官陳玟君提起公訴，檢察官林安紜到庭執行職務。
中　　華　　民　　國　　111 　年　　7 　　月　　12　　日
     　　　　　　 刑事第十六庭  審判長法　官  劉嶽承
                                      法　官  古瑞君
                                      法　官  廖紋妤
以上正本證明與原本無異。
如不服本判決，應於收受送達後20日內向本院提出上訴書狀，其
未敘述上訴之理由者並得於提起上訴後20日內向本院補提理由書
（均須按他造當事人之人數附繕本）「切勿逕送上級法院」。
                                      書記官  江珮菱
中　　華　　民　　國　　111 　年　　7 　　月　　13　　日

附錄：本案論罪科刑法條全文
中華民國刑法第221條第1項：
對於男女以強暴、脅迫、恐嚇、催眠術或其他違反其意願之方法
而為性交者，處3 年以上10年以下有期徒刑。
兒童及少年福利與權益保障法第112 條
成年人教唆、幫助或利用兒童及少年犯罪或與之共同實施犯罪或
故意對其犯罪者，加重其刑至二分之一。但各該罪就被害人係兒
童及少年已定有特別處罰規定者，從其規定。
對於兒童及少年犯罪者，主管機關得獨立告訴。